【裁判字號】    94,中簡上,770
【裁判日期】    950327
【裁判案由】    詐欺
【裁判全文】
臺灣臺中地方法院刑事判決    九十四年度中簡上字第七七０號
上  訴  人  臺灣臺中地方法院檢察署檢察官
被      告  丙○○
                    （另案於臺灣臺中女子監獄執行中）
上列上訴人因被告詐欺案件，不服本院臺中簡易庭於中華民國九
十四年十月十八日以九十四年度中簡字第二六八三號所為第一審
簡易判決處刑（聲請案號：九十四年度偵字第一四四０七號），
提起上訴，檢察官並為移送併辦（九十四年度偵字第一七四三六
號），本院管轄第二審之合議庭判決如下：
    主  文
原判決撤銷。
丙○○幫助連續意圖為自己不法之所有，以詐術使人將本人之物
交付，累犯，處有期徒刑參月，如易科罰金，以參佰元折算壹日。
    犯罪事實
一、丙○○曾因二次違反毒品危害防制條例案件，經本院以民國
    八十九年度訴字第一五八七號、九十一年度訴字第二六一號
    先後判處有期徒刑十月及七月確定，經送監接續執行後，於
    九十二年八月二十七日假釋中付保護管束出監，並於九十三
    年二月十四日縮刑期滿未經撤銷假釋，其未執行之刑，以已
    執行論。詎其猶不知悔改，緣其明知金融機構之活期儲蓄存
    款帳戶應僅供個人使用，如將之交予並無任何信賴關係之他
    人任意使用時，有使該他人利用為包含詐欺取財在內等財產
    犯罪之被害人入戶匯款帳戶之可能，詎其竟仍因缺錢，基於
    即若因此而生幫助他人為詐欺取財之犯罪結果，亦不違背其
    本意之犯意，於受前開有期徒刑之執行完畢後五年內之九十
    四年六月中旬，以合計新臺幣（下同）四千元之價格，將其
    於九十四年六月六日與九十一年一月二十八日開立之新竹國
    際商業銀行臺中分行0000000000000號及臺中南屯路郵局000
    00000000000 號帳戶之存摺、印章、金融卡與金融卡密碼資
    料，連同另一份無關之寶華商業銀行帳戶資料，均交予一姓
    名年籍不詳、自稱姓「陳」之成年男子任意使用（係一次洽
    定並收取對價後，分二次在臺中市○區○○○路上之「興農
    超市」門口交付上開帳戶資料）。嗣該「陳」姓男子，果與
    具有共同意圖為自己不法之所有之概括犯意聯絡之人，先於
    ：(一)九十四年六月二十三日中午十二時二十分許，撥打電話
    予民眾甲○○，向其謊稱：業已中獎，惟須先匯款云云，致
    使甲○○陷於錯誤，於同日中午十二時五十四分，依指示至
    臺北縣三重市農會，將現金三萬七千四百四十元匯入丙○○
    之前開新竹國際商業銀行臺中分行帳戶內，並旋即遭人提領
    ；(二)九十四年七月八日上午十時許，復由一名女姓成員佯作
    民眾丁○○之配偶，撥打電話予丁○○，向其佯稱：現遭地
    下錢莊綁架云云，另一名男子隨之接過電話佯稱：其配偶因
    幫一名林姓女子作保，該林姓女子向地下錢莊借款二十萬元
    ，惟現不知去向，故須由其配偶償還云云，致使丁○○亦因
    而陷於錯誤，依指示於同日上午十時二十五分、二十七分，
    經由附設於宜蘭縣南澳鄉○○路○段「全家便利超商」內之
    自動櫃員機，匯款二筆合計四萬元（分別為三萬元及一萬元
    ）至丙○○之上開臺中南屯路郵局帳戶內，並隨即遭人提領
    。丙○○即以此方式，幫助他人為連續詐欺取財之行為。
二、案經甲○○、丁○○分別訴由臺中市警察局第四分局報告臺
    灣臺中地方法院檢察署檢察官偵查後，聲請以簡易判決處刑
    或移送併辦。
    理  由
一、上開犯罪事實，業據被告丙○○坦承不諱，核與證人即告訴
    人甲○○、丁○○分別於警詢中證、指述之意旨相符；此外
    復有告訴人甲○○、丁○○分別提出之臺北縣三重市農會匯
    款申請書影本一份、自動櫃員機交易明細表影本二紙、被告
    系爭新竹國際商業銀行臺中分行0000000000000 號與臺中南
    屯路郵局00000000000000號帳戶之開戶資料與歷史往來交易
    明細表各一份分別附卷可稽，是核被告之自白與事實相符，
    堪採為認定其犯罪事實之證據。本件事證明確，被告犯行堪
    以認定。
二、被告丙○○基於幫助他人犯罪之意思，提供其新竹國際商業
    銀行臺中分行與臺中南屯路郵局帳戶之存摺、印章、金融卡
    與金融卡密碼資料，交予一姓名年籍不詳之成年男子任意使
    用，嗣該名男子果以之為詐騙甲○○、丁○○之匯款帳戶使
    用，核被告所為，係就他人之連續詐欺取財行為施以助力，
    而參與構成要件以外之行為，應成立刑法第三十條第一項、
    第五十六條、第三百三十九條第一項之幫助連續詐欺取財罪
    （幫助連續意圖為自己不法之所有，以詐術使人將本人之物
    交付），並依刑法第三十條第二項之規定，按正犯之刑減輕
    之。檢察官原聲請簡易判決處刑之事實，雖未敘及被告提供
    臺中南屯路郵局帳戶資料，致幫助他人對於告訴人丁○○為
    詐欺取財之犯行部分（即移送併辦之事實部分），然此部分
    既與業經聲請簡易判決處刑之部分，屬於同一幫助行為，於
    法律評價上，具有實質上一罪之關係，仍為原聲請簡易判決
    處刑之效力所及，本於審判不可分之原則，本院仍應併予審
    理。另查，被告曾因二次違反毒品危害防制條例案件，經本
    院以八十九年度訴字第一五八七號、九十一年度訴字第二六
    一號先後判處有期徒刑十月及七月確定，經送監接續執行後
    ，於九十二年八月二十七日假釋中付保護管束出監，並於九
    十三年二月十四日縮刑期滿未經撤銷假釋，其未執行之刑，
    以已執行論等情，業有其臺灣高等法院被告前案紀錄表在卷
    可稽，其於受有期徒刑之執行完畢後五年內，再犯本件有期
    徒刑以上之罪，為累犯，應依法加重其刑，並先加重後減輕
    之。原審依刑法第三十條第一項前段、第三百三十九條第一
    項、第三十條第二項之規定，依檢察官之聲請，對於被告逕
    以簡易判決處刑，固非無據；惟查，被告另有提供臺中南屯
    路郵局帳戶資料幫助他人為詐欺取財犯罪之行為，業如前述
    ，原審未及加以審酌，自有未洽，檢察官上訴意旨指摘及此
    ，非無理由，應由本院將原判決予以撤銷改判。爰審酌被告
    之素行、犯罪之動機、目的、交付之帳戶數目、取得之報酬
    、告訴人甲○○與丁○○遭詐騙之金額，其犯後已能坦承犯
    行等一切情狀，予以量處如主文所示之刑，並諭知易科罰金
    之折算標準，以示懲儆。
據上論斷，應依刑事訴訟法第四百五十五條之一第三項、第三百
六十九條第一項前段、第三百六十四條、第二百九十九條第一項
前段，刑法第三十條第一項、第五十六條、第三百三十九第一項
、第三十條第二項、第四十七條、第四十一條第一項前段，罰金
罰鍰提高標準條例第一條前段、第二條，判決如主文。
本案經檢察官乙○到庭執行職務。
中    華    民    國  九十五  年    三    月  二十七  日
                臺灣臺中地方法院刑事第六庭
                    審判長法  官  簡 源 希
                          法  官  李 秋 娟
                          法  官  鄧 敏 雄
上正本證明與原本無異
不得上訴。
                          書記官  黃 士 益
中    華    民    國    95    年    3     月    27    日
附錄本案論罪科刑法條全文：
中華民國刑法第三十條
幫助他人犯罪者，為從犯。雖他人不知幫助之情者，亦同。
從犯之處罰，得按正犯之刑減輕之。
中華民國刑法第三百三十九條第一項
意圖為自己或第三人不法之所有，以詐術使人將本人或第三人之
物交付者，處五年以下有期徒刑、拘役或科或併科一千元以下罰
金。


司法院資訊處製作；財團法人民間司法改革基金會備份。
